臺灣臺北地方法院交通事件裁定　　　　93年度交聲字第1222號
　　原處分機關　臺北市交通事件裁決所
　　受處分人即
　　聲明異議人　天運有限公司
　　代　表　人　劉世仁
因違反道路交通管理處罰條例案件，對於臺北市交通事件裁決所
中華民國93年12月9 日所為之處分（原處分案號：北市裁三字第
裁22—1A0000000號裁決），聲明異議，本院裁定如下：
    主  文
異議駁回。
    理  由
一、按駕駛人停車時，併排停車者，處新臺幣（下同）600 元以
    上1200元以下罰鍰，道路交通管理處罰條例第56條第1 項第
    6 款定有明文。
二、原處分意旨略以：本件受處分人即聲明異議人天運有限公司
    所有之車號3C-3906 自用小貨車，於民國93年5 月5 日上午
    12時20分許，在臺北市○○街2 巷4 號前停車時，為併排停
    車，適遇臺北市停車管理處值勤人員林秋文認受處分人違反
    道路交通管理處罰條例第56條第1 項第6 款之規定，照相後
    事後舉發，受處分人於應到案日期後向原處分機關即臺北市
    交通事件裁決所提出申訴，經原處分機關請舉發單位調查結
    果，仍認受處分人有前開違規行為，原處分機關乃依前揭道
    路交通管理處罰條例第56條第1 項第6 款規定，於93年12月
    9 日裁處罰鍰1200元。
三、受處分人固不否認其所有車號為3C-3906 號自小客車，於前
    揭時地為併排停車等事實，然仍矢口否認有何違反道路交通
    管理處罰條例規定之行為，辯稱：於巷內暫停卸貨，並未久
    留、或影響通行安全，況該處並無特定卸貨專區，方致如此
    云云。經查：
  (一)本件舉發通知單、及採證照片，依受處分人原於監理機關登
    載之車籍地址即臺北市大安區○○○路○ 段96號4 樓之一寄
    發，惟因受處分人遷移地址未為陳報，致通知單退回，原處
    分機關即依行政程序完成公示送達刊登於臺北市政府93年第
    14期（93年6 月4 日）政府公報，此有臺北市停車管理處93
    年11月18日北市停四字第09338604500 號函及附件臺北市政
    府該期公報在卷可稽，是本件送達並無違誤，核先敘明。
  (二)受處分人所有之車號3C-3906 號自用小貨車，於前揭時間停
    放於上述地點，然為併排停車等情，業為受處分人所不爭執
    ，並有舉發照片1 幀在卷可稽，是受處分人前開違規事實已
    臻明確，堪以認定。
  (三)又據舉發照片顯示：受處分人之併排停車，其停放位置已佔
    據道路一正常行駛線道，一般車輛倘順行行進方向，將因受
    處分人停放之車輛突出，致生撞擊受處分人所有車輛，影響
    車輛直線通行視線等情明確，此有舉發照片在卷可查，是系
    爭車輛之停放方式實已影響其他車輛之通行，而有妨害交通
    之虞。再，現場如無法緊靠停車、或暫停卸貨，受處分人即
    應另擇他地、於不影響交通、不違反道路交通安全規則之處
    停車，實無主張「該處無特定暫停卸貨停車位即可恣意停車
    」之理，更無因停留時間之長短有所異同。故受處分人空言
    辯稱：並無久留、並無卸貨專區云云，委無足採。
四、綜上所述，原處分機關依道路交通管理處罰條例第56條第1
    項第6 款、違反道路交通管理事件統一裁罰基準表於應到案
    期限後到案聽候裁決之規定（本款於到案日期前後聽候裁決
    並無差異），裁處罰鍰1,200 元，核無不合。本件聲明異議
    為無理由，應予駁回。
據上論斷，應依道路交通案件處理辦法第19條，裁定如主文。
中　　華　　民　　國　　94　　年　　3 　　月　　11　　日
                  交通法庭法　官  郭惠玲
如不服本裁定，應於裁定送達後5 日內向本院提出抗告狀。
上正本證明與原本無異。
                          書記官  鄭雅文
中　　華　　民　　國　　94　　年　　3 　　月　　18　　日
